【裁判字號】    99,訴,1241
【裁判日期】    991209
【裁判案由】    妨害風化
【裁判全文】
臺灣高雄地方法院刑事判決  99年度訴字第1241號 
公  訴  人  臺灣高雄地方法院檢察署檢察官 
被      告  吳○○
            羅○○
            蘇○○
共      同
選任辯護人  陳○○律師
            張○○律師
上列被告因妨害風化案件，經檢察官提起公訴（99年度偵字第
2742號），本院判決如下：
    主  文
吳○○犯圖利容留性交罪，處有期徒刑陸月，如易科罰金，以新
臺幣壹仟元折算壹日。扣案如附表所示之物均沒收。
羅○○、蘇○○均無罪。
    事  實
一、吳○○係址設高雄市前金區○○○路○○號「○○○咖啡廳
    」之負責人兼現場經理，竟基於意圖使女子與他人為性交行
    為以營利之犯意，於民國99年1 月12日下午4 時許，接待來
    店消費之男客張○○，並由張○○自行選定與其從事性交易
    之該店女服務生黃○○，由黃○○攜同張○○至該店3 樓18
    號包廂內，從事由黃○○以嘴吸吮張○○生殖器，張○○以
    其生殖器插入黃○○生殖器之性交行為（俗稱「全套」性交
    易），並約定性交易費用為新臺幣（下同）1,500 元，由黃
    曉緯取得700 元，吳○○則抽取800 元，吳○○以此方式，
    媒介並提供「○○○咖啡廳」之房間容留黃○○與張○○為
    性交行為以營利。嗣於同日下午5 時20分許，張○○尚未至
    櫃臺交付上開性交易代價，即為警持搜索票進入該店，當場
    查獲張○○與黃○○共處一室，並扣得如附表所示之物，始
    悉上情。
二、案經高雄市政府警察局新興分局報告臺灣高雄地方法院檢察
    署檢察官偵查起訴。
    理  由
壹、有罪部分
一、程序方面：
    按被告以外之人於審判外之言詞或書面陳述，除法律有規定
    者外，不得作為證據；被告以外之人於審判外之陳述，雖不
    符同法第159 條之1 至第159 條之4 之規定，但經當事人於
    審判程序同意作為證據，法院審酌該言詞陳述或書面陳述作
    成時之情況，認為適當者，亦得為證據，刑事訴訟法第159
    條第1 項、第159 條之5 第1 項分別定有明文。本判決所引
    用之傳聞證據，均經本院依法踐行調查證據程序，被告吳敬
    仁於審判程序亦同意作為證據，本院審酌證據資料作成時之
    情況，並無違法不當及證明力明顯過低之瑕疵，且無依法應
    排除其證據能力之情形，認以之作為證據應屬適當，故有證
    據能力。
貳、實體方面：
一、上開犯罪事實，業據被告吳○○於本院審理中坦承不諱，核
    與證人蘇德煌、證人即男客張○○、證人即女服務生黃○○
    於警詢、偵查中、證人黃枝來於偵查中證述明確，且有本院
    搜索票、高雄市政府警察局新興分局執行臨檢現場檢查紀錄
    表、高雄市警察局新興分局搜索扣押筆錄、扣押物品目錄表
    、扣押物品收據、高雄市政府營利事業登記證各1 份、現場
    照片14張在卷足憑（見警卷第23至32、35頁），並有附表所
    示之物品扣案可證，足認被告前開出於任意性之自白，與事
    實相符，堪以採信。本案事證明確，被告犯行洵堪認定，應
    依法論科。
二、按稱性交者，謂非基於正當目的所為之以性器進入他人之性
    器、肛門或口腔，或使之接合之行為，刑法第10條第5 項第
    1 款定有明文。查「○○○咖啡廳」之女服務生黃○○於上
    開時、地以嘴吸吮男客張○○生殖器，張○○並以其生殖器
    插入黃○○生殖器之行為，並非基於正當目的所為之使張貴
    晴性器與黃○○口腔接合，以及以張○○性器進入黃○○性
    器之行為，依前開法律規定，自均屬刑法之「性交行為」。
    次按刑法第231 條第1 項所謂容留，係指供給性交或猥褻者
    之場所；至於媒介，係指在兩方間介紹為性交或猥褻之行為
    而言，此有最高法院96年度台上第707 號裁判要旨可資參照
    。本案被告吳○○為「○○○咖啡廳」之負責人兼現場經理
    ，其於案發當時，接待來店消費之張○○，進而使張○○與
    黃○○在其店內3 樓18號包廂內為性交行為，業據證人張貴
    晴、黃○○證述在卷（見警卷第18、21頁、偵卷第24頁），
    依上開說明，足認被告吳○○不僅居間介紹張○○為性交行
    為，並提供張○○、黃○○性交行為之場所，依上開說明，
    被告吳○○所為應符合媒介、容留之要件。故核被告吳○○
    所為，係犯刑法第231 條第1 項之圖利容留、媒介性交罪。
    被告吳○○媒介之行為，應為容留之行為所吸收，不另論罪
    。爰審酌被告吳○○為「○○○咖啡廳」之負責人，前已因
    妨害風化案件，分別經本院以98年度審簡字第3901號、98年
    度訴字第1461號、99年度訴字第626 號判決處有期徒刑3 月
    、4 月、5 月確定（不構成累犯），有臺灣高等法院被告前
    案紀錄表1 份在卷可按，竟仍不思以正途謀生，再犯本案，
    僱用黃○○與男客張○○為性交行為，所為實不足取，惟念
    及本案遭查獲媒介、容留性交行為之女服務生僅黃○○1 人
    ，次數亦僅1 次，且被告吳○○尚未抽取性交易費用即為警
    查獲，犯罪情節尚非重大，並考量被告吳○○之教育程度、
    家庭經濟狀況等一切情狀，量處如主文所示之刑，並諭知如
    主文所示之易科罰金折算標準。至扣案如附表所示之物，均
    為被告吳○○所有供本案犯罪所用之物，業據被告供明在卷
    ，爰依刑法第38條第1 項第2 款之規定，宣告沒收。
三、不另為無罪諭知部分：
  (一)公訴意旨略以：被告吳○○基於容留、媒介以營利之犯意，
    自99年1 月間某日起迄99年1 月12日下午4 時前止，在「貝
    納頌咖啡廳」容留、媒介已滿18歲女子與不特定男客為半套
    及全套性交易，其消費方式為半套性交易每小時收取1,500
    元，從事全套性交易，則向男客加收1,500 元，因認被告吳
    敬仁此部分所為，亦涉犯刑法第231 條第1 項之圖利容留、
    媒介猥褻、性交罪嫌云云。
  (二)按犯罪事實應依證據認定之，無證據不得認定犯罪事實；不
    能證明被告犯罪，應諭知無罪之判決，刑事訴訟法第154 條
    第2 項及第301 條第1 項分別定有明文。次按事實之認定，
    應憑證據，如未能發現相當證據，或證據不足以證明，自不
    能以推測或擬制之方法，為裁判基礎；且認定不利於被告之
    事實須依積極證據，苟積極證據不足為不利於被告事實之認
    定時，即應為有利於被告之認定；另認定犯罪事實所憑之證
    據，雖不以直接證據為限，間接證據亦包括在內，然而無論
    直接證據或間接證據，其為訴訟上之證明，須於通常一般之
    人均不致有所懷疑，而得確信其為真實之程度者，始得據為
    有罪之認定，倘其證明尚未達到此一程度，而有合理之懷疑
    存在而無從使事實審法院得有罪之確信時，即應由法院為諭
    知被告無罪之判決（最高法院40年台上字第86號、30年台上
    字第816 號、76年台上字第4986號分別著有判例參照）。
  (三)公訴意旨認被告吳○○涉有上開犯嫌，無非係以被告吳○○
    於警詢、偵查中之供述、證人即共同被告蘇○○、羅○○、
    證人黃○○、張○○於警詢、偵查中之證述、高雄市政府警
    察局新興分局臨檢紀錄表、搜索扣押筆錄、扣押物品目錄表
    、營利事業登記證各1 份、現場蒐證照片，為其論據。
  (四)經查，被告自警詢時起，從未承認有上開犯行，而徵之證人
    張○○於警詢、偵查中證稱：伊於99年1 月12日下午4 時許
    ，初次進入「○○○咖啡廳」與女服務生黃○○從事全套性
    交易等語（見警卷第17頁、偵卷第24頁），證人黃○○於本
    院審理中具結證稱：本案之前，伊未在「○○○咖啡廳」從
    事性交易，亦不知店內其他小姐在本案案發之前，有無與男
    子為性交易等情（見院二卷第65頁），均未證述「○○○咖
    啡廳」於99年1 月12日下午4 時前，有任何經營半套或全套
    性交易之情事。而證人羅○○、蘇○○迭經警詢、偵查，則
    始終表示渠等在「○○○咖啡廳」之工作內容為陪客人聊天
    ，不知該店有從事性交易（見警卷第10、14頁、偵卷第8 、
    9 、26頁），是依證人張○○、黃○○、羅○○、蘇○○前
    開證詞，已難認定被告吳○○自99年1 月間某日起至99年1
    月12日下午4 時前止，有圖利容留、媒介黃○○或店內其他
    小姐與不特定男客為猥褻或性交行為之事實。至於高雄市政
    府警察局新興分局臨檢紀錄表、搜索扣押筆錄、扣押物品目
    錄表、營利事業登記證各1 份、現場蒐證照片，僅可證明警
    方於99年1 月12日下午5 時20分許，搜索「○○○咖啡廳」
    ，並在其內查獲黃○○與張○○於同日下午4 時許至同日下
    午5 時20分間為「全套」性交易之情，無法據此認定被告自
    99年1 月間某日起至99年1 月12日下午4 時前，即有圖利容
    留、媒介黃○○或店內女服務生與不特定男客為猥褻或性交
    行為。此外，觀諸全案卷宗，亦無其他積極證據足資證明被
    告吳○○有何上開犯行，本應就此部分為無罪之諭知，然因
    此部分如成立犯罪，與前開論罪部分具有集合犯之實質上一
    罪關係，爰不另為無罪之諭知，附此敘明。
參、無罪部分
一、公訴意旨略以：被告羅○○、蘇○○係位於高雄市前金區○
    ○○路39號「○○○咖啡廳」之小姐兼櫃臺，竟與該店負責
    人即同案被告吳○○共同基於容留、媒介已滿18歲女子與不
    特定男子為猥褻、性交行為之營利意圖，自99年1 月間某日
    起，在上址店內，容留、媒介女子與男子為半套及全套性交
    易，消費方式為含半套性交易在內，每小時收取1,500 元，
    如有從事全套性交易，則向男客加收1,500 元。適於99年1
    月12日下午4 時許，有男客張○○前往上址店內消費，由吳
    敬仁負責招呼、張○○自行選定小姐黃○○為其服務後，經
    黃○○引導張○○前往3 樓318 包廂內，2 人並在包廂內完
    成性交行為。嗣於99年1 月12日下午5 時20分許，為警至上
    址店內實施臨檢，當場於上開包廂查獲張○○、黃○○共處
    一室，並扣得坐檯單、小姐上下班紀錄單、坐檯月報表等物
    ，因認被告羅○○、蘇○○與被告吳○○共同涉犯刑法第
    231 條第1 項之圖利容留、媒介猥褻、性交罪等語。
二、按被告未經審判證明有罪確定前，推定其為無罪；犯罪事實
    ，應依證據認定之，無證據不得認定犯罪事實。又不能證明
    被告犯罪或其行為不罰者，應諭知無罪之判決，刑事訴訟法
    第154 條、第301 條第1 項分別定有明文。次按事實之認定
    ，應憑證據，如未能發現相當證據，或證據不足以證明，自
    不能以推測或擬制之方法，為裁判基礎；且認定不利於被告
    之事實須依積極證據，苟積極證據不足為不利於被告事實之
    認定時，即應為有利於被告之認定；另認定犯罪事實所憑之
    證據，雖不以直接證據為限，間接證據亦包括在內，然而無
    論直接證據或間接證據，其為訴訟上之證明，須於通常一般
    之人均不致有所懷疑，而得確信其為真實之程度者，始得據
    為有罪之認定，倘其證明尚未達到此一程度，而有合理之懷
    疑存在而無從使事實審法院得有罪之確信時，即應由法院為
    諭知被告無罪之判決（最高法院40年台上字第86號、30年台
    上字第816 號、76年台上字第4986號分別著有判例參照）。
三、公訴意旨認被告羅○○、蘇○○共同涉犯圖利容留、媒介猥
    褻或性交罪嫌，無非係以被告羅○○、蘇○○於警詢、偵查
    中之供述、證人即同案被告吳○○、證人黃○○、張○○於
    警詢、偵查中之證述、高雄市政府警察局新興分局臨檢紀錄
    表、搜索扣押筆錄、扣押物品目錄表、營利事業登記證各1
    份、現場蒐證照片，為其論據。
四、程序部分：
  (一)證人黃○○於警詢中之證述：
    按被告以外之人於審判外之言詞或書面陳述，除法律有規定
    者外，不得作為證據，刑事訴訟法第159 條第1 項定有明文
    。查證人黃○○於警詢中之證述為審判外之言詞陳述，復無
    刑事訴訟法第159 條之2 、第159 條之3 及第159 條之5 所
    定傳聞法則例外之情形，依前開說明，證人黃○○於警詢中
    之證述，自無證據能力。惟仍非不得以之作為彈劾證據，爭
    執證人於審判中陳述之憑信性或證明力（最高法院98年度台
    上字第6648號、97年度台上字第6585號判決參照），附此敘
    明。
  (二)又被告以外之人於審判外之陳述，雖不符同法第159 條之1
    至第159 條之4 之規定，但經當事人於審判程序同意作為證
    據，法院審酌該言詞陳述或書面陳述作成時之情況，認為適
    當者，亦得為證據，亦為刑事訴訟法第159 條之5 第1 項所
    規範。除上開證據外，本判決所引用之其餘傳聞證據，均經
    本院依法踐行調查證據程序，被告羅○○、蘇○○亦均同意
    作為證據，是本院審酌證據資料作成時之情況，並無違法不
    當及證明力明顯過低之瑕疵，且無依法應排除其證據能力之
    情形，認以之作為證據應屬適當，故有證據能力。
五、實體部分：
    訊之被告羅○○、蘇○○均堅詞否認有何共同圖利容留、媒
    介猥褻或性交犯行，一致辯稱：伊等僅係店內女服務生，並
    未兼任店內會計幫忙收錢，僅在同案被告吳○○不在店內或
    收自己坐檯費用時，始由渠等將客人消費之金額轉交予老闆
    等語。經查：
  (一)被告羅○○、蘇○○於99年1 月間起均在址設高雄市前金區
    ○○○路39號之「○○○咖啡廳」內服務，於99年1 月12
    日下午4 時許，該店負責人兼現場經理吳○○負責接待來店
    消費之男客張○○，並由張○○自行選定與其從事性交易之
    該店女服務生黃○○，再由黃○○攜同張○○至該店3 樓18
    號包廂內，從事由黃○○以嘴吸吮張○○生殖器，張○○以
    其生殖器插入黃○○生殖器之性交行為（俗稱「全套」性交
    易），約定性交易費用為1,500 元，由黃○○取得700 元，
    吳○○則抽取800 元，嗣於同日下午5 時20分許，為警持搜
    索票至該店，當場查獲張○○與黃○○共處一室，並扣得如
    附表所示之物等情，業經被告羅○○、蘇○○於本院審理中
    供陳屬實，與證人即同案被告吳○○、證人張○○、黃○○
    於警詢、偵查中之證述互核相符，且有附表所示之物品扣案
    可證，上開事實堪認為真。
  (二)證人黃○○於警詢中固證述：綽號「蕾蕾」之蘇○○及綽號
    「TOTO」之羅○○為「○○○咖啡廳」之會計，「蕾蕾」與
    「TOTO」均待在櫃臺替小姐統計服務客人數及時間，並收取
    消費客人金額等語（見警卷第20至22頁），惟證人黃○○於
    偵查中即具結證稱：被告羅○○、蘇○○在店內應係擔任小
    姐，伊於警詢時稱渠等係店內會計係因為伊見過渠等替吳敬
    仁收錢，故伊誤認渠等係會計等語（見偵卷第25頁），審判
    中更明白證稱：被告羅○○、蘇○○之工作性質與伊相同，
    均為「○○○咖啡廳」之女服務生，伊有時會向客人收取消
    費之金額轉交予櫃臺，有時由客人自行至櫃臺繳費，伊未曾
    見過客人或其他小姐直接將錢交給被告羅○○、蘇○○，伊
    僅見過客人將錢交給吳○○，因吳○○要去上廁所，故請被
    告羅○○、蘇○○將錢放在櫃臺，而伊在案發當日遭警察詢
    問完畢後，詢問其他小姐，始知被告羅○○、蘇○○並非會
    計等語（見院二卷第57至58、第60至61、63頁），足見證人
    黃○○前後證述顯有齟齬，被告羅○○、蘇○○是否確為「
    ○○○咖啡廳」之會計，專門負責收取客人消費金額，要非
    無疑。
  (三)又參以證人黃○○於警詢中係供稱：伊於98年11月份至店內
    工作，每天工作時段不固定，但須做滿8 小時，伊在99 年1
    月12日查獲當日始知悉「蕾蕾」與「TOTO」為店內會計之情
    （見警卷第20至21頁），苟被告羅○○、蘇○○確為「貝納
    頌咖啡廳」之會計，專門負責統計客人數及收受客人消費金
    額乙事，衡情黃○○至99年1 月12日為警查獲時，已在該店
    工作近2 月，且每日工作時數為8 小時，對於被告羅○○、
    蘇○○為該店會計乙事應知之甚稔，焉可能於查獲當日始知
    悉上情，甚且於審判中表示未曾見及被告羅○○、蘇○○收
    受客人或其他小姐交付之金錢，由是益徵證人黃○○於警詢
    時，應係誤認被告羅○○、蘇○○為店內會計，因而為前開
    陳述，至為明確。本院自難以證人黃○○於警詢中有瑕疵之
    證詞，逕對被告羅○○、蘇○○為不利之認定。
  (四)再據證人即同案被告吳○○於警詢中證稱：被告羅○○、蘇
    紋琳並非店內會計，伊公司亦無會計，係有時伊送客，無暇
    收取其他客人費用時，被告蘇○○會代為收取，而被告羅琡
    君則未曾替伊向客人收取費用等語（見警卷第5 至6 頁），
    於偵查中亦證稱：被告羅○○、蘇○○在店內均係擔任小姐
    ，渠等很少替伊收錢，除非係伊去上廁所等語（見偵卷第27
    頁），且觀諸扣案之99年1 月12日上下班紀錄單1 張及99年
    1 月份上班天數及檯數統計表2 張，其姓名欄位均有記載「
    TOTO」、「蕾蕾」，上下班紀錄單並有服務人數、上班時間
    、下班時間、應領金額等欄位供註記，而被告羅○○、蘇紋
    琳之綽號分別為「TOTO」、「蕾蕾」已如前述，足徵被告羅
    琡君、蘇○○係該店之女服務生，而非「○○○咖啡廳」之
    會計甚明。況且，本案並無證據證明「○○○咖啡廳」於99
    年1 月間某日起至同年月12日下午4 時前止，有為不特定男
    客提供半套或全套性服務之情事，業據本院認定如前，則被
    告羅○○、蘇○○偶爾幫同案被告吳○○代收男客支付之一
    般按摩費用，尚難認有何犯罪可言，至於99年1 月12日下午
    4 時許，男客張○○係經由同案被告吳○○獨自一人媒介與
    女服務生黃○○從事性交行為，張○○於完事後尚未交付性
    交易代價3,000 元予櫃臺，即為警查獲，業經證人張○○供
    陳在卷（見警卷第17頁、偵卷第24頁），是亦無從認定被告
    羅○○、蘇○○於本案案發時有何向張○○收取性交易費用
    之情事。至於扣案之高雄市政府警察局新興分局臨檢紀錄表
    、搜索扣押筆錄、扣押物品目錄表、營利事業登記證各1 份
    、現場蒐證照片，僅可證明員警執行搜索時，查獲黃○○與
    張○○在該店包箱內從事性交行為，而被告羅○○、蘇○○
    當時亦在店內之事實，無法依此認定被告羅○○、蘇○○有
    與被告吳○○共同圖利媒介、容留黃○○與張○○在店內為
    性交行為之情事。
六、綜上所述，檢察官所舉前開證據，尚不足使本院達於通常一
    般之人均不致有所懷疑，而得確信其為真實之程度，則依罪
    證有疑利於被告之原則，即不得遽為不利被告羅○○、蘇紋
    琳之認定。此外，復查無其他積極證據足資認定被告羅○○
    、蘇○○有何檢察官所指之犯行，揆諸前開說明，本件被告
    羅○○、蘇○○被訴之犯行，均屬不能證明，自應為被告羅
    琡君、蘇○○均無罪之諭知。
據上論斷，應依刑事訴訟法第299 條第1 項前段、第301 條第1
項前段，刑法第231 條第1 項、第41條第1 項前段、第38條第1
項第2 款，刑法施行法第1條之1，判決如主文。
本案經檢察官陳筱茜到庭執行職務。
中    華    民    國    99    年    12    月    9    日
                刑事第十五庭  審判長法  官  莊珮君
                                    法  官  許勻睿
                                    法  官  吳佳樺
以上正本證明與原本無異。
如不服本判決應於收受本判決後10日內向本院提出上訴書狀，並
應敘述具體理由，如未敘述上訴理由者，應於上訴期間屆滿後20
日內補提理由書狀於本院（均須按他造當事人之人數附繕本）「
切勿逕送上級法院」。
中    華    民    國    99    年    12    月    9     日
                                    書記官  陳恩慈

附錄本案論罪科刑之法條：
中華民國刑法第231條
（圖利使人為性交或猥褻罪）
意圖使男女與他人為性交或猥褻之行為，而引誘、容留或媒介以
營利者，處5 年以下有期徒刑，得併科10萬元以下罰金。以詐術
犯之者，亦同。
公務員包庇他人犯前項之罪者，依前項之規定加重其刑至二分之
一。

附表：
┌──┬───────────────┬───┐
│編號│品名                          │數量  │
├──┼───────────────┼───┤
│1   │檯單                          │1張   │
├──┼───────────────┼───┤
│2   │上下班紀錄單                  │1張   │
├──┼───────────────┼───┤
│3   │營業日報表                    │1張   │
├──┼───────────────┼───┤
│4   │99年1 月份上班天數及檯數統計表│2張   │
└──┴───────────────┴───┘

司法院資訊處製作；財團法人民間司法改革基金會備份。
